臺灣桃園地方法院刑事判決　　　　　 99年度審交易字第399號
公　訴　人　臺灣桃園地方法院檢察署檢察官
被　　　告　鄭吉宏
上列被告因竊盜等案件，經檢察官提起公訴（99年度偵字第2646
1 號），被告於本院準備程序進行中，就被訴事實為有罪之陳述
，經本院告知簡式審判程序意旨，並聽取公訴人及被告之意見後
，本院裁定改依簡式審判程序審理，茲判決如下：
    主      文
鄭吉宏竊盜，累犯，處有期徒刑月，如易科罰金，以新臺幣壹
仟元折算壹日；又竊盜，累犯，處有期徒刑月，如易科罰金，
以新臺幣壹仟元折算壹日；又服用酒類，不能安全駕駛動力交通
工具而駕駛，累犯，處有期徒刑月，如易科罰金，以新臺幣壹
仟元折算壹日。應執行有期徒刑柒月，如易科罰金，以新臺幣壹
仟元折算壹日。
    事實及理由
一、犯罪事實：
    鄭吉宏前於民國94年間因贓物案件，經臺灣臺中地方法院以
    94年度中簡字第2455號判決判處有期徒刑2 月確定，於95年
    5 月28日期滿執行完畢。另於89年間因詐欺案件，經臺灣臺
    中地方法院以96年度易字第2577號判決判處有期徒刑2 月，
    減為有期徒刑1 月確定。上開贓物案件經臺灣臺中地方法院
    以96年度聲減字第8095號裁定減為有期徒刑1 月，並與詐欺
    案件合併定應執行有期徒刑1 月又15日，於97年1 月11日確
    定，因減刑裁定前已執行之刑期已滿減刑裁定後刑期，已無
    殘刑須再予執行，而於裁定確定日之97年1 月11日執行完畢
    （於本案構成累犯）。詎其猶不知悔改，而為下列行為：
  (一)其意圖為自己不法之所有，於99年9 月1 日14時30分許，在
    臺中市○○路○段182 號前，因見牌照號碼727-DRZ 號重型
    機車置物箱未鎖上，而徒手打開該置物箱竊取林暐舜所有之
    萬寶龍牌皮夾1 只（內有林暐舜國民身分證1 張、健保卡1
    張、普通重型機車駕駛執照1 張、小型汽車學習駕駛執照1
    張、亞洲大學學生證1 張、輔仁大學校園卡1 張、華南銀行
    VISA金融卡【卡號0000000000000000】1 張、銀櫃自助式KT
    V 貴賓卡【卡號A0000000】1 張）、藍色160G隨身硬碟1 個
    （價值約1,000 元）等財物。
  (二)復再意圖為自己不法之所有，於同年月11日17時許在桃園縣
    桃園市○○路526 號前，見溫季晅所有之牌照號碼193-EHK
    號重型機車鑰匙插置於電門鎖上未取下，即以該鑰匙發動引
    擎竊得該機車後騎離現場，供作代步之用。
  (三)於同年月22日上午某時，在桃園縣桃園市○○路之工地附近
    飲用數種酒類至同日18時許，嗣於同日23時許，已達不能安
    全駕駛動力交通工具，仍騎乘上開竊得之牌照號碼193-EHK
    號重型機車，欲前往桃園縣桃園市○○路之工地睡覺，嗣於
    23時40分許，途經桃園縣桃園市○○路○段40號前，為警攔
    檢當場查獲，現場並扣得上開失竊重機車1 輛、機車鑰匙1
    支、林暐舜所有之上開財物，並測得呼氣酒精濃度達每公升
    0.59毫克，始悉上情。
二、證據名稱：
  (一)被告鄭吉宏於警詢、檢察官訊問、本院準備程序及審理中之
    自白。
  (二)被害人林暐舜、溫季晅於警詢中之指述。
  (三)桃園縣政府警察局桃園分局搜索扣押筆錄暨扣押物品目錄表
    1 份、贓物認領保管單2 紙、失車- 唯讀案件基本資料、桃
    園縣政府警察局車輛尋獲電腦輸入單各1 份、桃園分局龍安
    派出所取締酒後駕車酒精測試值紀錄表、桃園縣政府警察局
    舉發違反道路交通管理事件通知單、桃園縣政府警察局汽車
    駕駛人酒後生理協調平衡檢測紀錄卡、桃園分局龍安所移送
    酒駕案件刑法第一百八十五條之三案件觀察紀錄表各1 紙、
    現場暨扣案物照片6 張。
  (四)臺灣高等法院被告前案紀錄表1 份。
三、核被告就犯罪事實一(一)、(二)所為，均係犯刑法第320 條第1
    項之竊盜罪、就犯罪事實一(三)所為，係犯刑法第185 條之3
    之服用酒類不能安全駕駛動力交通工具而駕駛罪。被告所犯
    上開3 罪間，犯意各別，行為互殊，應予分論併罰。又被告
    有如犯罪事實欄所載之犯罪科刑及執行紀錄，此有卷附臺灣
    高等法院被告前案紀錄表可憑，其於受有期徒刑執行完畢後
    ，5 年以內故意再犯本件有期徒刑以上之罪，皆為累犯，均
    應依刑法第47條第1 項規定加重其刑。爰審酌被告之前科、
    素行，及其犯罪之動機、方法、造成被害人等受有財產上之
    損害，又前曾因酒後駕車之公共危險罪經判處拘役確定，竟
    仍不知悔悟，再犯本件酒後駕車之公共危險犯行，顯無視於
    法禁，已嚴重危及道路交通安全，且乏尊重其他用路人生命
    、財產安全之觀念，兼衡其之智識程度、犯罪手段、犯罪後
    坦承犯行，而認檢察官分別求處有期徒刑3 月尚屬適當等一
    切情狀，分別量處如主文所示之刑，並均諭知易科罰金之折
    算標準，暨定其應執行之刑，再諭知易科罰金之折算標準，
    以示懲儆。
四、應適用之法條：刑事訴訟法第299 條第1 項前段、第273 條
    之1 第1 項、第310 條之2 、第454 條第1 項，刑法第185
    條之3 、第320 條第1 項、第47條第1 項、第41條第1 項前
    段、第8 項、第51條第5 款，刑法施行法第1 條之1 第1 項
    、第2 項前段。
五、如不服本判決，得自收受送達之翌日起10日內向本院提出上
    訴狀（應附繕本），其未敘述上訴理由者，應於上訴期間屆
    滿後20日內補提理由書狀於本院，上訴於臺灣高等法院。
本案經檢察官王碩志到庭執行職務。
中    華    民    國   100    年     4    月    15    日
                  刑事庭        法  官  潘怡華
以上正本證明與原本無異。
如不服本判決應於收受判決後10日內向本院提出上訴書狀，並應
敘述具體理由。其未敘述上訴理由者，應於上訴期間屆滿後20日
內向本院補提理由書( 均須按他造當事人之人數附繕本) 「切勿
逕送上級法院」。
                                書記官  施春祝
中    華    民    國   100    年     4    月    15    日
附錄本案論罪科刑法條：
中華民國刑法第185 條之3
服用毒品、麻醉藥品、酒類或其他相類之物，不能安全駕駛動力
交通工具而駕駛者，處1 年以下有期徒刑、拘役或科或併科15萬
元以下罰金。
中華民國刑法第320 條第1 項
意圖為自己或第三人不法之所有，而竊取他人之動產者，為竊盜
罪，處5 年以下有期徒刑、拘役或5 百元以下罰金。